【裁判字號】    98,易,2041
【裁判日期】    980730
【裁判案由】    竊盜
【裁判全文】
臺灣臺中地方法院刑事判決              98年度易字第2041號
公  訴  人  臺灣臺中地方法院檢察署檢察官
被      告  丙○○
上列被告因竊盜案件，經檢察官提起公訴（98年度偵字第11646
號），本院判決如下：
    主    文
丙○○攜帶兇器竊盜，未遂，處有期徒刑月，如易科罰金，以
新臺幣壹仟元折算壹日。扣案之一字起子、老虎鉗、剪刀及小型
手電筒各壹支，均沒收。
    犯罪事實
一、丙○○因缺錢花用，竟基於意圖為自己不法所有之犯意，於
    民國98年5月6日凌晨3時20分許，攜帶其所有客觀上足以對
    人之生命、身體構成威脅、可供兇器使用之一字起子（起訴
    書誤載為螺絲起子）、老虎鉗、剪刀及小型手電筒各1支，
    在臺中巿北屯區○○路○段12-12號（起訴書誤載為在臺中
    巿北屯區○○路○段368號前）旁，見甲○○所有之車牌號
    碼1303-WD號自用小客車停放於該處，且四下無人，認有機
    可乘，隨即以所攜帶之一字起子、老虎鉗破壞該車右前座車
    窗（毀損部分未據告訴），再開啟車門，進入車內欲行竊汽
    車音響，然旋為黃文保發現並大聲呼叫，丙○○因心虛拔腳
    就跑而未得逞，嗣經黃文保一路追捕，始於臺中巿北屯區○
    ○路○段368號前逮捕丙○○並向警方報案，由警方扣得丙
    ○○所有供行竊用之一字起子、老虎鉗、剪刀及小型手電筒
    各1支。
二、案經臺中巿警察局第五分局報請臺灣臺中地方法院檢察署檢
    察官偵查起訴。
    理    由
壹、證據能力之說明：
一、按被告以外之人於審判外之陳述，雖不符刑事訴訟法第159
    條之1至之4等之規定，而經當事人於審判程序同意作為證據
    ，法院審酌該言詞陳述或書面陳述作成時之情況，認為適當
    者，亦得為證據；當事人、代理人或辯護人於法院調查證據
    時，知有刑事訴訟法第159條第1項不得為證據之情形，而未
    於言詞辯論終結前聲明異議者，視為有前項之同意，同法第
    159條之5定有明文。立法意旨在於傳聞證據未經當事人之反
    對詰問予以核實，原則上先予排除，惟若當事人已放棄反對
    詰問權，於審判程序中表明同意該等傳聞證據可作為證據；
    或於言詞辯論終結前未聲明異議，基於尊重當事人對傳聞證
    據之處分權，及證據資料愈豐富，愈有助於真實發見之理念
    ，且強化言詞辯論主義，使訴訟程序得以順暢進行，法院自
    可承認該傳聞證據例外擁有證據能力。經查，被害人甲○○
    於警詢時之陳述及警方所拍攝之照片8張，性質上均屬傳聞
    證據，惟經被告於本院審理時，同意作為證據使用（見該日
    審理筆錄第3頁），又本院審酌上開言詞陳述或書面陳述作
    成時之情況，查無其他不法之情狀，足認為得為本案之證據
    ，依刑事訴訟法第159條之5之規定，有證據能力，合先敘明
    。
二、扣案之一字起子、老虎鉗、剪刀及小型手電筒各1支，係臺
    中市警察局第五分局查獲扣得，核該等證據並非供述證據，
    而取得之過程及手段亦查無何違法或不當之情事，且經本院
    依據法定程式進行證據之調查，自得為證據。
貳、得心證之理由：
一、訊據被告對於上開犯罪事實坦承不諱，核與其於警詢時、偵
    訊中所述相符，並經被害人甲○○於警詢時指述綦詳，且有
    照片8張在卷可稽，復有一字起子、老虎鉗、剪刀及小型手
    電筒各1支扣案可證，足見被告自白確與事實相符，其上揭
    攜帶兇器竊盜未遂之犯行，事證明確，洵堪認定。
二、查被告行竊被害人甲○○之財物時，所攜帶之一字起子、老
    虎鉗、剪刀及小型手電筒各1支，客觀上足以對人之生命、
    身體構成威脅，為兇器之一種。是核被告所為，係犯刑法第
    321條第2項、第1項第3款之攜帶兇器竊盜未遂罪。被告在上
    開地點，雖已著手以一字起子、老虎鉗破壞上開自用小客車
    右前座車窗，再開啟車門進入車內欲行竊汽車音響，但未及
    將之置於其實力支配之下，即因遭被害人甲○○當場發覺而
    未取走任何財物，是被告上開犯罪尚屬未遂，為未遂犯，應
    依刑法第25條第2項之規定，減輕其刑。爰審酌被告正值青
    年，竟不思憑己身勞力賺取錢財，只圖不勞而獲，造成被害
    人所有自用小客車車窗遭破壞之不便，迄就此部分尚未賠償
    被害人，然念及被告自始坦承犯行，態度良好，尚有悔意等
    一切情狀，量處如主文所示之刑，並諭知易科罰金之折算標
    準，以資懲儆。扣案之一字起子、老虎鉗、剪刀及小型手電
    筒各1支，為被告所有供犯本案竊盜罪所用之物，業據被告
    供承在卷，爰依刑法第38條第1項第2款宣告沒收。
據上論斷，應依刑事訴訟法第299條第1項前段，刑法第321條第2
項、第1項第3款、第25條第2項、第41條第1項前段、第38條第1
項第2款，判決如主文。
本案經檢察官乙○○到庭執行職務
中    華    民    國    98    年    7     月    30    日
                  刑事第三庭    法  官  周瑞芬
以上正本證明與原本無異。
如不服本判決應於收受判決後10日內向本院提出上訴書狀，並應
敘述具體理由；其未敘述上訴理由者，應於上訴期間屆滿後20日
內向本院補提理由書（均須按他造當事人之人數附繕本）「切勿
逕送上級法院」。
                                書記官  孫立文
中    華    民    國    98    年    7     月    30    日
附錄本判決論罪科刑法條
刑法第321條：
  犯竊盜罪而有左列情形之一者，處6月以上、5年以下有期徒刑
  ：
  一、於夜間侵入住宅或有人居住之建築物、船艦或隱匿其內而
      犯之者。
  二、毀越門扇、牆垣或其他安全設備而犯之者。
  三、攜帶兇器而犯之者。
  四、結夥三人以上而犯之者。
  五、乘火災、水災或其他災害之際而犯之者。
  六、在車站或埠頭而犯之者。
  前項之未遂犯罰之。


司法院資訊處製作；財團法人民間司法改革基金會備份。
